臺灣臺中地方法院刑事判決
109年度金訴字第558號
                                    110年度金訴字第193號
公  訴  人  臺灣臺中地方檢察署檢察官
被      告  劉瀚升


上列被告因詐欺等案件，經檢察官提起公訴（109年度偵字第204
03號）及追加起訴（109年度偵字第37676號、110年度偵字第298
2號、第3702號），被告於本院準備程序中就被訴事實為有罪之
陳述，經合議庭裁定由受命法官獨任進行簡式審判程序，判決如
下：
    主    文
子○○犯如附表二主文欄所示之罪，各處如附表二主文欄及沒收欄
所示之刑及沒收。附表二編號1至11部分，應執行有期徒刑貳年
。附表二所示沒收部分併執行之。
    犯罪事實
一、子○○於民國108年9月23日前某時起，基於參與犯罪組織犯意
    ，以微信通訊軟體暱稱「2號」、「阿升」，加入由真實姓
    名年籍不詳之成年人所發起、主持之三人以上，以實施詐術
    為手段，所組成具有持續性、牟利性之詐欺集團犯罪組織（
    下稱甲詐欺集團，無證據證明成員中有未滿18歲之人），擔
    任負責搭載詐欺集團車手前往提領詐欺贓款及自行提領詐欺
    集團詐騙所得贓款之車手工作，並約定可獲得領取款項2%之
    報酬。子○○於參與前開詐欺集團犯罪組織期間，與甲○○（暱
    稱「賓利1」、「奶茶」）、辛○○（暱稱「招財貓」、「小
    胖」）、戊○○（暱稱「今晚打老虎」、「阿翔」，前開三人
    由本院另行審結）及其所屬詐欺集團其他不詳成員共同意圖
    為自己不法之所有，基於三人以上共同詐欺取財、掩飾隱匿
    詐欺所得去向之洗錢犯意聯絡，由該詐欺集團內其他不詳之
    成員，分別對附表一編號1至7所示之被害人施以詐術，致其
    等陷於錯誤，並依詐欺集團成員之指示匯款至附表編號1至7
    所示之人頭帳戶（被害人姓名、詐騙時間、方式、匯款時間
    、金額及人頭帳戶，均詳如附表附號1至7所示）。其中：
　㈠辛○○聽從戊○○之指示，於同年9月23日下午1時26分許，先前
    往臺中市○區○○路0段000號之租賃公司，承租車牌號碼000－0
    000號自用小客車後，將上開租賃車輛交給甲○○與子○○使用
    ，嗣於附表一編號1至5所示被害人遭詐騙匯款後，戊○○即指
    示子○○前往提領款項，子○○遂駕駛上開自用小客車搭載甲○○
    ，持附表一編號1至5所示之人頭帳戶提款卡提領附表一編號
    1至5所示被害人遭詐騙匯入人頭帳戶之款項（提款時間、金
    額及地點詳如附表一編號1至5所示），二人於提領款項成功
    後，再由子○○與辛○○約定交款地點，將其與甲○○所領取之詐
    欺贓款在臺中市不詳地點交付給辛○○後，再由辛○○於臺中市
    不詳地點交予戊○○，由戊○○輾轉交付給詐欺集團上手，其等
    藉由小額現金提款無須留下實際提款人身分資料之方式，製
    造金流之斷點，而以此迂迴層轉之方式掩飾、隱匿詐欺犯罪
    所得之去向及所在。
　㈡甲詐欺集團詐騙附表一編號6、7所示之被害人得手後，遂通
    知子○○持附表一編號6、7所示人頭帳戶之提款卡前往提領被
    害人所匯入之詐欺贓款（提款時間、金額及地點詳如附表一
    編號6、7所示），子○○於提領款項成功後，再於不詳地點交
    付給戊○○，由戊○○輾轉交付給詐欺集團上手，其等藉由小額
    現金提款無須留下實際提款人身分資料之方式，製造金流之
    斷點，而以此迂迴層轉之方式掩飾、隱匿詐欺犯罪所得之去
    向及所在。
二、子○○另於109年9月間某時，在通訊軟體微信中之「北中南廣
    告營都不奇怪」群組中認識真實姓名年籍不詳、暱稱「孟波
    」之人，隨後「孟波」即招募其加入詐欺集團擔任提款車手
    工作，子○○應允後即加入由真實姓名年籍不詳、Wechat暱稱
    「壞壞」、「翊鉉」等成年人所發起、主持之三人以上，以
    實施詐術為手段，所組成具有持續性、牟利性之詐欺集團犯
    罪組織（下稱乙詐欺集團，無證據證明成員中有未滿18歲之
    人），擔任負責領取或收購金融帳戶資料，及領取乙詐欺集
    團詐騙所得贓款之工作，並由「壞壞」提供子○○門號000000
    0000號SIM卡1張做為聯繫之用，且約定子○○每工作一日可獲
    得新臺幣（下同）2,000之報酬。子○○於參與乙詐欺集團犯
    罪組織期間，與「壞壞」、「翊鉉」及其等所屬詐欺集團其
    他不詳成員共同意圖為自己不法之所有，基於三人以上共同
    詐欺取財、掩飾隱匿詐欺所得去向之洗錢犯意聯絡，分別為
    以下行為：
  ㈠乙詐欺集團內其他不詳之成員，分別於附表一編號8、9所示
    時間對被害人施以詐術，致其等陷於錯誤，並依詐欺集團成
    員之指示匯款至附表一編號8、9所示之人頭帳戶後（被害人
    姓名、詐騙時間、方式、匯款時間、金額及人頭帳戶，均詳
    如附表一附號8、9所示），子○○即聽從「壞壞」之指示，於
    109年9月27日某時，前往址設臺中市○○區○○○道○○○○號車站
    中南站，領取內裝有陳奕豪以自己名義所申辦使用之中國信
    託商業銀行第000000000000號帳戶之提款卡1張及提款密碼
    後，隨即持上開人頭帳戶提款卡，於附表一編號8、9所示之
    時間及地點提領上開詐欺贓款（提領之時間、金額、地點，
    均詳如附表一編號8、9所示），領取成功後，子○○復依「壞
    壞」之指示，以無摺存款方式將贓款存入「壞壞」指定之帳
    戶，以此方式輾轉交付給乙詐欺集團上手，並藉由小額現金
    提款無須留下實際提款人身分資料之方式，製造金流之斷點
    ，而以此迂迴層轉之方式掩飾、隱匿詐欺犯罪所得之去向及
    所在。
  ㈡乙詐欺集團內其他不詳之成員，另分別向附表一編號10、11
    所示之被害人施以詐術，致其等陷於錯誤，並依詐欺集團成
    員之指示匯款至附表一編號10、11所示之人頭帳戶（被害人
    姓名、詐騙時間、方式、匯款時間、金額及人頭帳戶，均詳
    如附表一附號10、11所示）。而子○○於109年10月5日欲租賃
    車輛使用，其明知未得友人劉晉華之同意或授權，為租賃車
    輛使用，竟基於行使偽造準私文書之犯意，於其所持用0000
    000000號之手機中之iRent自動租車系統APP（下稱iRent AP
    P），以劉晉華之名義預約承租車牌號碼000－0000號自小客
    車，並於109年10月5日上午11時22分許，至和雲行動服務股
    份有限公司（下稱和雲公司）漢口陝西站取車，並接續在iR
    ent APP中之電子汽車出租單上「承租人簽名」欄及「承租
    人還車確認簽名」欄中，以電子簽名之方式偽造其友人「劉
    晉華」之署押各1枚後，再將該偽造之電磁紀錄上傳至iRent
     APP系統內向和雲公司提出而加以行使該偽造之準私文書，
    以辦理租用車牌號碼000－0000號租賃小客車事宜，足以生損
    害劉晉華本人及上開汽車出租公司租賃業務之正確性。嗣子
    ○○於租用上開小客車期間，聽從「壞壞」之指示，駕車前往
    址設臺中市○○區○○○道○○○○號車站，領取內裝有劉龍發以自
    己名義所申辦之臺灣銀行中和分行第000000000000號帳戶之
    提款卡及提款密碼後，即持上開人頭帳戶提款卡前往提領乙
    詐欺集團前開詐欺所得贓款（提領之時間、金額及地點，均
    詳如附表一編號10、11所示），領取完竣後，即依「壞壞」
    之指示，將上開領得之詐欺贓款以無摺存款方式存入「壞壞
    」指定之帳戶，以方式輾轉交付給乙詐欺集團上手，並藉由
    小額現金提款無須留下實際提款人身分資料之方式，製造金
    流之斷點，而以此迂迴層轉之方式掩飾、隱匿詐欺犯罪所得
    之去向及所在。
  ㈢（下述部分另經臺灣臺中地方檢察署檢察官為不起訴處分）
    子○○聽從「壞壞」之指示，於同年10月21日中午12時30分許
    ，先駕駛自行承租之車牌號碼000－0000號租賃小客車，前往
    臺中市神岡區三民路之統一超商禾康門市，向真實姓名年籍
    不詳綽號為「翊鉉」之成年人所指派之下手成員，收購邱金
    濱以自己名義所申辦使用之臺灣中小企業銀行苗栗分行第00
    000000000號帳戶存摺（含提款卡）及中華郵政公司公館郵
    局第00000000000000號帳戶存摺（含提款卡）。惟子○○取得
    上開帳戶及提款卡後，尚未順利提領贓款前，於同日下午3
    時許，在臺中市○○區○○街00號前為警發覺有異；經警盤查結
    果，發現子○○為遭臺灣新北地方法院通緝在案之通緝犯，遂
    加以逮捕，經附帶搜索後，扣得上開邱金濱之銀行存摺1本
    及提款卡1張、郵局存摺1本及提款卡1張、用以與詐騙集團
    成員聯繫用之蘋果廠牌、門號0000000000號行動電話1支（
    含SIM卡1張）及現金4,100元，因而循線查悉上情。
三、案經臺北市政府警察局內湖分局、永和分局、新北市政府警
    察局三峽分局、桃園市政府警察局楊梅分局、高雄市政府警
    察局湖內分局、嘉義縣警察局水上分局（由臺中市政府警察
    局第二分局報告）、彰化縣警察局田中分局及臺中市政府警
    察局第六分局、第四分局報告臺灣臺中地方檢察署檢察官偵
    查起訴及追加起訴。
    理    由
一、證據能力部分：
　㈠本案被告子○○所犯均為死刑、無期徒刑、最輕本刑為3年以上
    有期徒刑以外之罪，亦非屬高等法院管轄之第一審案件，其
    於準備程序進行中，先就被訴事實為有罪之陳述，經本院告
    知簡式審判程序之旨，並聽取當事人之意見後，本院合議庭
    裁定依刑事訴訟法第273條之1規定，由受命法官獨任進行簡
    式審判程序，是本案之證據調查，依刑事訴訟法第273條之2
    規定，不受同法第159條第1項、第161條之2、第161條之3、
    第163條之1及第164條至第170條規定之限制，合先敘明。
　㈡按組織犯罪防制條例第12條第1項中段規定：「訊問證人之筆
    錄，以在檢察官或法官面前作成，並經踐行刑事訴訟法所定
    訊問證人之程序者為限，始得採為證據」，係以立法排除被
    告以外之人於警詢或檢察事務官調查中所為之陳述，得適用
    刑事訴訟法第159條之2、第159條之3及第159條之5之規定，
    是證人於警詢時之陳述，於違反組織犯罪防制條例案件，即
    絕對不具有證據能力，自不得採為判決基礎（最高法院97年
    度台上字第1727號、102年度台上字第3990號判決意旨參照
    ）。又上開組織犯罪防制條例第12條第1項規定，係排除一
    般證人於警詢陳述之證據能力之特別規定，然被告於警詢之
    陳述，對被告本身而言，則不在排除之列（最高法院102年
    度台上字第2653號判決意旨參照）。查，同案被告甲○○、曾
    甫森及附表一各編號所示之被害人於警詢之陳述及偵查中未
    經具結之供述，均屬被告子○○以外之人於審判外之陳述，依
    前揭規定及說明，於違反組織犯罪防制條例之罪名，即絕對
    不具證據能力，不得採為判決基礎（然就加重詐欺取財等其
    餘罪名則不受此限制），惟仍得作為彈劾證據之用。又被告
    子○○自己之供述，自不在組織犯罪防制條例第12條第1項規
    定之排除之列，除有不得作為證據之例外，自可在有補強證
    據之情況下，作為證明被告自己犯罪之證據。
二、認定犯罪事實所憑證據及理由：
　㈠上開犯罪事實，業據被告子○○於警詢、偵查、本院準備程序
    及審理時均坦承不諱（見109年度偵字第32735號卷第21至27
    頁、第32至34頁、109年度偵字第37676號卷第21至24頁、第
    141至144頁、109年度偵字第32735號卷第157至159頁、110
    年度偵字第2982號卷第29至37頁、110年度偵字第3702號卷
    第33至43頁、109年度偵字第卷第29至37頁、本院109年度金
    訴字第558號卷一第220、308、337頁、卷二第72至73頁、第
    86至92頁、第202至203頁、第216至222頁），核與證人即同
    案被告甲○○、辛○○、證人即被害人即被害人劉晉華、證人王
    俞婷之證述相符【同案被告甲○○部分：見臺中市政府警察局
    第六分局中市警六分偵字第1090036822號卷（下稱警卷）第
    7至13頁、第21至24頁、109年度偵字第20403號卷第77至79
    頁、本院109年度金訴字第558號卷二第143至144頁；同案被
    告辛○○部分：見警卷第83至89頁、109年度偵字第20403號卷
    第77至79頁、本院卷一第215至216頁；證人劉晉華部分：見
    110年度偵字第3702號卷第53至61頁、109年度偵字第37676
    號卷第157至161頁；證人王俞婷部分：見110年度偵字第370
    2號卷第71至81頁、109年度偵字第37676號卷第158至161頁
    ），並有如附表一「證據清單」欄所示之證據、車牌號碼00
    0－0000號車輛詳細資料報表、和雲行動服務股份有限公司汽
    車出租單（見110年度偵字第3702號卷第189、191頁）等資
    料附卷可稽，足認被告前開任意性之自白核與事實相符，應
    堪採信。
　㈡按組織犯罪防制條例第2條規定：「本條例所稱犯罪組織，指
    三人以上，以實施強暴、脅迫、詐術、恐嚇為手段或最重本
    刑逾五年有期徒刑之刑之罪，所組成具有持續性或牟利性之
    有結構性組織」、「前項有結構性組織，指非為立即實施犯
    罪而隨意組成，不以具有名稱、規約、儀式、固定處所、成
    員持續參與或分工明確為必要」。查，被告於本案中先後加
    入二個不同的詐欺集團犯罪組織，其中：⑴就犯罪事實一部
    分：依被告子○○及同案被告甲○○、辛○○所述，本案詐欺犯罪
    組織之成員，至少有被告子○○本人、同案被告甲○○、辛○○及
    戊○○等人，且依附表編號1至7所示之被害人之報案資料觀之
    ，其等均係遭被告子○○所屬之甲詐欺集團其他不詳成年成員
    施以詐術，誘使其受騙而匯款，並有其等所提出之交易明細
    及人頭帳戶之交易明細為憑；⑵就犯罪事實二部分：依被告
    子○○所述，該詐欺集團犯罪組織之成員，至少有被告本人、
    「壞壞」、「翊鉉」等人，且依附表編號8至11所示之被害
    人之報案資料觀之，其等均係遭被告子○○所屬之乙詐欺集團
    其他不詳成年成員施以詐術，誘使其受騙而匯款，並有其等
    所提出之交易明細及人頭帳戶之交易明細為憑。由前開事證
    ，足徵該二詐欺集團組織縝密，分工精細，自非隨意組成，
    均已該當「三人以上，以實施詐術為手段，所組成具有持續
    性或牟利性之有結構性組織」，應堪認定。
　㈢另按刑事訴訟之審判，採不告不理原則，法院之審判固應以
    起訴之犯罪事實為範圍，但法院於不妨害事實同一之範圍內
    ，仍得自由認定事實，適用法律。所謂事實同一，係指刑罰
    權所以發生之原因事實係屬同一者而言，是判決所認定之事
    實與檢察官起訴之事實是否同一，應以檢察官擇為訴訟客體
    之基本社會事實關係是否相同為準，非謂其全部之事實均須
    一致；若其基本事實相同，其餘部分縱或稍有出入，仍不失
    為事實同一。換言之，如刑罰權對象之客觀基本社會事實相
    同，縱起訴事實所述犯罪時、地略有錯誤，或犯罪方法、被
    害法益不同，或所犯罪名有別，法院仍得予以審判（最高法
    院89年度台上字第3437號判決、95年度台上字第1271號判決
    意旨參照）。查依被告於本院審理時陳稱：其用扣案的手機
    （門號：0000000000號）下載iRent APP，在手機APP中以電
    子簽章方式簽名（即劉晉華之名）之後再上傳；該電子汽車
    出租單上「承租人還車確認簽名」欄的劉晉華也是其偽造的
    ，是其在租車時，同時在兩個欄位簽名傳出去等語（見本院
    卷二第203頁），可知被告前開所為，均係在手機中之iRent
     APP以電子簽名之方式所為，不論是汽車出租單或「劉晉華
    」之簽名，均屬電磁紀錄，故應該當於刑法第216條、第210
    條、第220條第1項之行使偽造準私文書罪，惟檢察官於追加
    起訴書逕認被告係在汽車出租單中之「承租人簽名」欄偽造
    劉晉華之署押，並持之向和運汽車行使乙節，尚有誤會，爰
    在不妨害事實同一之範圍內，更正被告之犯罪方法如上開犯
    罪事實欄所載，併此敘明。
　㈣綜上，本案事證已臻明確，被告犯行，洵堪認定，應依法論
    科。
三、論罪科刑：
  ㈠被告子○○及其所屬甲詐欺集團就附表一編號1至7所示之加重
    詐欺取財犯行，均係使各被害人將款項匯入該集團使用之人
    頭帳戶，再分別由被告子○○搭載同案共犯甲○○共同前往提款
    後交予同案被告辛○○，復由同案被告辛○○轉交予同案被告戊○○；另被告子○○參與乙詐欺集團就附表編一號8至11所示之
    加重詐欺取財犯行，亦係使各被害人將款項匯入該集團使用
    之人頭帳戶後，再由被告子○○前往提領後，復依指示以無摺
    存款之方式繳交予上手。其等以此方法製造金流之斷點，致
    無從追查前揭詐欺所得款項之去向及在，而掩飾詐欺前置特
    定犯罪之本質及去向，核與洗錢防制法第14條第1項一般洗
    錢罪之要件相當，故被告於參加甲、乙詐欺集團期間，就附
    表一各編號所為之犯行，均應該當洗錢防制法第14條第1項
    之一般洗錢罪。
  ㈡行為人於參與詐欺犯罪組織之行為繼續中，先後多次為加重
    詐欺之行為，因參與犯罪組織罪為繼續犯，犯罪一直繼續進
    行，直至犯罪組織解散，或其脫離犯罪組織時，其犯行始行
    終結。故該參與犯罪組織與其後之多次加重詐欺之行為皆有
    所重合，然因行為人僅為一參與犯罪組織行為，侵害一社會
    法益，屬單純一罪，應僅就「該案中」與參與犯罪組織罪時
    間較為密切之首次加重詐欺犯行，論以參與犯罪組織罪及加
    重詐欺罪之想像競合犯，其他之加重詐欺犯行，祗需單獨論
    罪科刑即可，無需再另論以參與犯罪組織罪，以避免重複評
    價。是行為人參與同一詐欺集團之多次加重詐欺行為，因部
    分犯行發覺在後或偵查階段之先後不同，肇致起訴後分由不
    同之法官審理，為使法院審理範圍明確、便於事實認定，應
    以數案中「最先繫屬於法院之案件」為準，以「該案中」之
    「首次」加重詐欺犯行與參與犯罪組織罪論以想像競合。縱
    該首次犯行非屬事實上之首次，亦因參與犯罪組織之繼續行
    為，已為該案中之首次犯行所包攝，該參與犯罪組織行為之
    評價已獲滿足，自不再重複於他次詐欺犯行中再次論罪，俾
    免於過度評價及悖於一事不再理原則。至「另案」起訴之他
    次加重詐欺犯行，縱屬事實上之首次犯行，仍需單獨論以加
    重詐欺罪，以彰顯刑法對不同被害人財產保護之完整性，避
    免評價不足（最高法院109年度台上字第3945號判決意旨參
    照）。依本案卷內現存事證、臺灣高等法院被告前案紀錄表
    ，足認被告如附表一編號1對被害人乙○○所為之加重詐欺犯
    行，為其參與本案甲詐欺集團後，經起訴組織犯織，且最先
    繫屬於法院之「首次」加重詐欺犯行；另就被告參與乙詐欺
    集團中，被告所為對附表一編號8之被害人張琳所為之加重
    詐欺犯行，為其參與本案乙詐欺集團後，經起訴組織犯織，
    且最先繫屬於法院之「首次」加重詐欺犯行，先予敘明。
  ㈢核被告就附表一編號1、8所為，均係犯組織犯罪防制條例第3
    條第1項後段之參與犯罪組織罪、刑法第339條之4第1項第2
    款之三人以上共同犯詐欺取財罪及洗錢防制法第14條第1項
    之一般洗錢罪；就附表一編號2至7、9至11所為，均係犯刑
    法第339條之4第1項第2款之三人以上共同犯詐欺取財罪及洗
    錢防制法第14條第1項之一般洗錢罪；就犯罪事實二、㈠部分
    ，係犯刑法第216條、第210條、第220條第1項之行使偽造準
    私文書罪。被告於iRent APP系統內之電子汽車出租單「承
    租人簽名」欄位及「承租人還車確認簽名」欄位偽造其友人
    「劉晉華」署押電磁紀錄之行為均係偽造準私文書之部分行
    為，而偽造準私文書之低度行為復為行使準偽造私文書之高
    度行為所吸收，均不另論罪；又被告於密切接近之時間，於
    iRent APP系統內同一汽車出租單上接續偽造「劉晉華」之
    署押2枚，應係出於單一犯罪決意為之，各次舉動間之獨立
    性極為薄弱，依一般社會健全觀念，在時間及地點差距上，
    難以強行分開，應視為數個舉動之接續犯行，合為包括之一
    行為予以評價，而僅論應論以接續犯之一罪。至追加起訴意
    旨雖未敘及被告係手機中iRent APP系統內之電子汽車出租
    單中之「承租人簽名」欄及「承租人還車確認簽名」欄中，
    以電子簽名之方式偽造「劉晉華」署押之事實，然就此部分
    行使偽造準私文書罪之犯罪事實，業經本院當庭與被告確認
    無誤（詳如前述），且經本院當庭諭知被告前開刑法第216
    條、第210條、第220條第1項之行使偽造準私文書罪之罪名
    （見本院卷二第203頁），賦予被告辯明之權利，當已無礙
    於被告訴訟上防禦權之行使，爰依法變更追加起訴法條。
  ㈣又按共同正犯，本係互相利用，以達共同目的，並非每一階
    段行為，各共同正犯均須參與。而共同實施犯罪行為，在合
    同意思範圍以內，相互利用他人之行為，以達其犯罪之目的
    ，原不必每一階段行為均經參與，祇須分擔犯罪行為之一部
    ，即應對於全部所發生之結果共同負責（最高法院72年度台
    上字第1978、5739號判決意旨參照）；又共同正犯之意思聯
    絡，原不以數人間直接發生者為限，即有間接之聯絡者，亦
    包括在內。如甲分別邀約乙、丙犯罪，雖乙、丙間彼此並無
    直接之聯絡，亦無礙於其為共同正犯之成立（最高法院77年
    台上字第2135號判決意旨參照）。查，被告雖未親自以附表
    一所示之詐騙手法訛詐如附表一所示之被害人，惟其係在共
    同犯罪意思之聯絡下相互分工，參與前揭犯行，被告負責收
    取提領詐欺所得贓款，再分別上繳予甲、乙詐欺集團之更上
    游成員之行為，係甲、乙詐欺集團詐取他人財物之犯行中不
    可或缺之部分，且被告亦藉此方式從中獲取報酬，足見被告
    分別與甲、乙詐欺集團其他不詳成員間彼此分工，各自分擔
    詐欺取財犯罪行為之一部，相互利用其他參與者之行為，以
    達詐欺取財之目的。揆諸前揭說明，被告自應就共同正犯間
    實行詐欺取財之犯行，負共同正犯之責。是被告就附表一編
    號1至7所示犯行與甲詐欺集團其他不詳成員間、附表一編號
    8至11所示犯行與乙詐欺集團其他不詳成員間，分別俱有犯
    意之聯絡及行為之分擔，均應論以共同正犯。
  ㈤又按如數行為於同時同地或密切接近之時地實施，侵害同一
    之法益，各行為之獨立性極為薄弱，依一般社會健全觀念，
    在時間差距上，難以強行分開，在刑法評價上，以視為數個
    舉動之接續施行，合為包括之一行為予以評價，較為合理，
    則屬接續犯，而為包括之一罪（最高法院86年台上字第3295
    號判決意旨參照）。查：
　⒈追加起訴意旨雖未敘及被告於上開電子汽車出租單「承租人
    還車確認簽名」欄，以電子簽名方式偽造「劉晉華」署押電
    磁紀錄之事實，然此與本院前揭論罪科刑部分（即被告於電
    子汽車出租單中之「承租人簽名」欄，以電子簽名之方式偽
    造「劉晉華」署押部分）為接續犯之一罪，為追加起訴效力
    所及，本院自應併予審酌。
　⒉被告搭載同案被告甲○○共同於附表一編號1至4、被告於附表
    一編號所6、8至11之「提款時間、金額及犯罪所得」欄所示
    之密接時間內，由同案被告甲○○分別持用如附表一編號1至4
    、被告分別持用如附表一編號6、8至11「匯款之人頭帳戶」
    欄所示之人頭帳戶提款卡前往附表一各編號「提款地點」欄
    所示之地點，接續提領各被害人遭詐騙之款項，其主觀上顯
    係基於單一之犯意，以數個舉動接續進行，而侵害同一法益
    ，在時間、空間上有密切關係，依一般社會健全觀念，難以
    強行分開，在刑法評價上，以視為數個舉動之接續實行，合
    為包括之一行為予以評價，自應就其持人頭帳戶金融卡數次
    提領同一被害人遭詐騙款項之行為，分別論以接續犯之一罪
    。
  ㈥被告前往提領附表一之詐欺所得贓款之行為，不僅彰顯其在
    附表一所示加重詐欺取財罪之分工，且為隱匿洗錢防制法特
    定犯罪所得之行為，是被告所為如附表一編號1、8之犯行，
    係以一行為同時觸犯組織犯罪防制條例第3條第1項後段之參
    與犯罪組織罪、刑法第339條之4第1項第2款之三人以上共同
    詐欺取財罪及洗錢防制法第14條第1項洗錢罪，另就附表一
    編號2至7、9至11所示犯行，均係以一行為同時觸犯刑法第3
    39條之4第1項第2款之三人以上共同詐欺取財罪及洗錢防制
    法第14條第1項之洗錢罪，上開犯行均為想像競合犯，應依
    刑法第55條前段規定，各從一重論以刑法第339條之4第1項
    第2款之三人以上共同詐欺取財罪論處。
  ㈦再詐欺取財罪，係為保護個人之財產法益而設，行為人罪數
    之計算，自應依遭詐騙之被害人人數計算。本件被告就其所
    犯如附表一所示加重詐欺取財罪及行使偽造準私文書罪，被
    害人不同，且各罪在時間差距上可以分開，犯意各別，行為
    互異，在刑法評價上各具獨立性，應予分論併罰。
  ㈧犯洗錢防制法第14、15條之罪，在偵查或審判中自白者，減
    輕其刑；犯組織犯罪防制條例第3條之罪，偵查及審判中均
    自白者，減輕其刑。洗錢防制法第16條第2項、組織犯罪防
    制條例第8條第1項後段均有明定。次按想像競合犯之處斷刑
    ，本質上係「刑之合併」。其所謂從一重處斷，乃將想像競
    合犯組成之評價上數罪，合併為科刑一罪，其所對應之刑罰
    ，亦合併其評價上數罪之數法定刑，而為一個處斷刑。易言
    之，想像競合犯侵害數法益者皆成立犯罪，論罪時必須輕、
    重罪併舉論述，同時宣告所犯各罪名，包括各罪有無加重、
    減免其刑之情形，亦應說明論列，量刑時併衡酌輕罪部分量
    刑事由，評價始為充足，然後依刑法第55條前段規定「從一
    重處斷」，非謂對於其餘各罪可置而不論。因此，法院決定
    處斷刑時，雖以其中最重罪名之法定刑，做為裁量之準據，
    惟於裁量其輕重時，仍應將輕罪合併評價在內（最高法院10
    8年度台上字第4405、4408號判決意旨）。查，被告於偵查
    、本院準備程序及審理程序中，均已就其所犯參與犯罪組織
    犯行及一般洗錢之犯行自白犯罪（見109年度偵字第32735號
    卷第159頁、109年度偵字第37676號卷第160至161頁、本院1
    09年度金訴字第558號卷一第308頁、卷二第86至92頁），應
    依組織犯罪防制條例第8條第1項、洗錢防制法第16條第2項
    之規定減輕其刑。而被告所犯加重詐欺取財罪、參與犯罪組
    織罪及一般洗錢罪，縱因想像競合之故，而分別從一重之三
    人以上共同詐欺取財罪處斷，惟揆諸前開判決意旨，本院仍
    應將前開參與犯罪組織罪、一般洗錢罪經減輕其刑之情形評
    價在內，於量刑併予審酌。
  ㈨爰以行為人之責任為基礎，審酌被告正值青壯之年，並非無
    工作能力，竟不思以合法途徑賺取錢財，僅因一時缺錢，即
    分別參與甲、乙詐欺集團犯罪組織，擔任車手之工作，其雖
    非直接對被害人施行詐術騙取財物，然其角色除供詐欺集團
    成員遂行詐欺取財行為外，亦同時增加檢警查緝犯罪及被害
    人求償之困難，對社會治安實有相當程度之危害，被告意圖
    以輕鬆收取車手所提領詐欺贓款之方式，快速牟取不法利益
    ，法治觀念不足，價值觀念偏差，且造成社會信任感危機，
    損害被害人財產法益甚鉅，惟其犯後坦承全部犯行，並於本
    院自白其參與犯罪組織及洗錢之犯行依法應減輕其刑之規定
    ，且與被害人李佩容成立調解，有本院調解程序筆錄在卷可
    參，兼衡以被告於甲、乙詐欺集團犯罪組織所擔任之角色、
    犯罪分工及犯罪之動機、目的、手段，暨被告於本院自陳之
    教育智識程度及家庭經濟生活狀況（見本院109年度金訴字
    第558號卷二第92頁）等一切情狀，分別量處如主文所示之
    刑，並就附表一編號12部分諭知易科罰金之折算標準。另本
    院衡酌被告所犯各罪，其中附表一編號1至7係參與甲詐欺集
    團期間內所為，編號8至11係參與乙詐欺集團期間內所為，
    行為之時空相近，犯罪之手法與態樣相同，均為侵害財產法
    益之犯罪，兼衡其各次參與的情節與被害人所受財產損失等
    情況，並參諸刑法第51條第5款係採限制加重原則，而非累
    加原則之意旨，合併定其應執行之刑如主文所示。
  ㈩強制工作部分：
  ⒈按行為人以一行為觸犯組織犯罪防制條例第3條第1項後段之
    參與犯罪組織罪，及刑法第339條之4第1項第2款之加重詐欺
    取財罪，依刑法第55條前段規定從一重之加重詐欺取財罪處
    斷而為科刑時，於有預防矯治其社會危險性之必要，且符合
    比例原則之範圍內，由法院依組織犯罪防制條例第3條第3項
    規定，一併宣告刑前強制工作（最高法院108年度台上大字
    第2306號判決意旨參照）。
  ⒉查，被告分別參與甲、乙詐欺集團犯罪組織，擔任車手工作
    ，係上開二犯罪組織中之較為底層之成員，除聽命於上手之
    指示行為外，所領得之款項亦全數上繳予該詐欺集團，而其
    於參與期間均屬短暫，犯罪情節及惡性非屬重大，且所得尚
    微；且被告自為警查獲之後，亦坦承一切犯行，而被告因一
    時失慮及欠缺正確法治觀念而犯本罪，改正其詐欺犯行之有
    效方法，應在於提供適當之更生教育及保護、就業機會及社
    會扶助等，並非僅有執行強制工作之保安處分一途，是依憲
    法比例原則之要求，並綜合被告於本案行為之嚴重性、表現
    之危險性及對其未來之期待性等情，本院認前開宣告有期徒
    刑之刑，已足達矯治之目的，且與被告本案犯行之處罰相當
    ，而收儆懲之效，尚難認有另宣告刑前強制工作，始能收預
    防矯治其社會危險性之必要，爰不另為刑前強制工作之諭知
    ，併此敘明。
四、沒收部分：
  ㈠按犯罪所得，屬於犯罪行為人者，沒收之；前2項之沒收，於
    全部或一部不能沒收或不宜執行沒收時，追徵其價額，刑法
    第38條之1第1項、第3項分別定有明文。又共同正犯之犯罪
    所得，沒收或追徵，應就各人所分得之數額分別為之（最高
    法院104年第13次刑事庭會議決議意旨同此）。所謂各人「
    所分得」，係指各人「對犯罪所得有事實上之處分權限」，
    法院應視具體個案之實際情形而為認定：倘若共同正犯各成
    員內部間，對於不法利得分配明確時，固應依各人實際分配
    所得沒收；然若共同正犯成員對不法所得並無處分權限，其
    他成員亦無事實上之共同處分權限者，自不予諭知沒收（最
    高法院104年度台上字第3937號判決意旨參照）。查：
　⒈就被告參與甲詐欺集團可獲得之報酬，被告供稱：其所獲得
    的犯罪所得是提領款項的2%，其回去有試算，每日的領錢都
    差不多，差不多是2,000元，不是固定的2,000元，犯罪所得
    以今日供述為主；戊○○那團的報酬計算，是以其領取的款項
    的0.02計算等語（見本院109年度金訴字第558號卷一第308
    頁、卷二第73頁），依此計算結果，被告就附表一編號1至7
    所示犯行之犯罪所得詳如附表一編號1至7「提款時間、金額
    及犯罪所得」欄所載（小數點以下四捨五入，以被告實際提
    領之金額計算，至提領超過被害人遭詐騙數額部分，因無證
    據證明為本案被害人遭詐騙之款項，即不予列入本案計算被
    告應沒收之數額，而以被害人遭詐騙之數額計算被告犯罪所
    得），前開犯罪所得均未據扣案，亦未合法發還被害人，仍
    應依刑法第38條之1第1項前段、第3項之規定，於被告所犯
    各主文項下諭知沒收，於全部或一部不能沒收或不宜執行沒
    收時，追徵其價額。
　⒉就被告參與乙詐欺集團可獲得之報酬，被告供稱是算日薪，
    每天至少可領2,000元等語（見本院109年度金訴字第558號
    卷二第73頁），準此，被告就附表一編號8、9所示犯行係同
    日（即109年9月27日）所為，另編號10、11所示犯行亦係同
    日（即109年10月5日）所為，故被告此部分所獲得之犯罪所
    得詳如附表一編號8至11「提款時間、金額及犯罪所得」欄
    所載。
　㈡另按洗錢防制法第18條第1項前段規定，犯第14條之罪，其所
    移轉、變更、掩飾、隱匿、收受、取得、持有、使用之財物
    或財產上利益，沒收之。前揭洗錢防制法關聯客體之沒收，
    核其性質應屬刑法犯罪工具沒收之特別規定，惟上開條文雖
    採義務沒收主義，卻未特別規定「不問屬於犯罪行為人與否
    ，沒收之」，此部分條文之解釋自應回歸適用原則性之規範
    ，即參諸刑法第38條第2項前段，以屬於犯人行為人所有者
    為限，始應予沒收。準此以言，被告於附表一所示犯行中，
    扣除上開業已分受取得之部分外，其餘均非被告所有或取得
    事實上之處分權，揆諸前揭說明，自無從適用上開洗錢防制
    法之特別沒收規定，併予指明。
　㈢另按供犯罪所用之物，屬犯罪行為人所有者，沒收之。刑法
    第38條第2項前段亦有明定。查，扣案之IPHONE牌行動電話
    壹支（含門號：0000000000SIM卡1張）為被告所有，且係供
    被告與乙詐欺集團成員「壞壞」、「翊鉉」聯繫，及下載iR
    ent APP，並以電子簽名的方式在電子汽車出租單上偽造劉
    晉華署押2枚後上傳至和雲公司，用以辦理租賃上開車輛使
    用，爰依前揭規定，分別於被告所犯主文項宣告沒收。
　㈣又刑法第219 條規定，偽造之印章、印文或署押，不問屬於
    犯人與否，沒收之，係採義務沒收主義，凡偽造之印章、印
    文或署押，不論是否屬於犯人所有，苟不能證明業已滅失，
    均應依法宣告沒收（最高法院96年度台上字第1310號判決參
    照）。被告於上開電子汽車出租單之「承租人簽名」欄及「
    承租人還車確認簽名」欄偽造之「劉晉華」署押電磁紀錄各
    1枚，均係偽造之署押，應依上開規定，不問屬於犯人與否
    ，沒收之。至偽造之電子汽車出租單，雖係供被告犯罪所有
    之物，惟被告既已持之行使上傳予和雲公司，而非被告所有
    ，且非違禁物，爰不予宣告沒收，附此敘明。
據上論斷，應依刑事訴訟法第273條之1第1項、第299條第1項前
段、第300條，組織犯罪防制條例第3條第1項後段、第8條第1項
，洗錢防制法第14條第1項、第16條第2項，刑法第11條、第28條
、第339條之4第1項第2款、第210條、第216條、第220條第2項、
第55條、第51條第5款、第41條第1項前段、第38條之1第1項、第
3項、第219條，刑法施行法第1條之1第1項，判決如主文，判決
如主文。
本案經檢察官己○○提起公訴及追加起訴，檢察官癸○○到庭執行職
務。
中　　華　　民　　國　　110 　年　　11　　月　　29　　日
                  刑事第八庭  法  官  江文玉
以上正本證明與原本無異。
如不服本判決應於收受判決後20日內向本院提出上訴書狀，並應
敘述具體理由；其未敘述上訴理由者，應於上訴期間屆滿後20日
內向本院補提理由書（均須按他造當事人之人數附繕本）「切勿
逕送上級法院」。
告訴人或被害人如不服判決，應備理由具狀向檢察官請求上訴，
上訴期間之計算，以檢察官收受判決正本之日起算。
                              書記官  黃珮華
中　　華　　民　　國　　110 　年　　11　　月　　29　　日
附表一之109年度金訴字第558號部分
編號 被害人 詐騙時間及方式 匯款時間及金額 匯款之人頭帳戶 提款人 提款時間 、金額及犯罪所得  提款  地點    證據清單 1 即起訴書犯罪事實二 、㈠ 乙○○ 詐欺集團於108年9月23日20時31分許，佯裝為網路購物網站「衣芙購物」之人員致電予乙○○，佯稱其購物時，遭駭客入侵，導致重複下單，需解除該設定，隨後該詐欺集團再度佯裝信用卡銀行人員，致電乙○○，要求其前往自動櫃員機操作云云，致乙○○陷於錯誤，而依該詐欺集團成員指示，轉帳匯款至上開詐欺集團成員指定之右揭帳戶內。 108年9月23日22時時10分，匯款 29,987元 兆豐銀行帳號000-00000000000號 戶名：嚴惠美 甲○○ ， 由子○○駕駛自小客車搭載其前往提款 108年9月23日22時時13分至16分許，接續提領： 20,005元 10,005元  【犯罪所得】600元（計算式：29987×2%=600） 台中市○○區○○路0段000號- 西屯郵局 ⒈證人即被害人乙○○於警詢中之證述（見中市警六分偵字第1090036822號警卷第153至156頁） ⒉車手提領款項及路口之監視器翻拍照片（同上卷第31至39頁） ⒊租用車牌號碼000-0000號自小客車及行駛路口之監視器翻拍照片（同上卷第41至47頁上） ⒋108年9月30日返還租車之監視器翻拍照片2張（同上卷第81頁） ⒌汽車出租單翻拍照片（同上卷第125頁） ⒍被害人帳戶明細及車手提領時時間一覽表【兆豐銀行帳號000-00000000000號】（同上卷第129頁） ⒎嚴惠美之兆豐銀行帳號號交易明細、帳戶個資檢視（同上卷第131至133 頁） ⒏乙○○國泰世華銀行帳戶存摺封面及內頁交易明細影本、自動櫃員機交易明細表（同上卷第157至159 頁） ⒐內政部警政署反詐騙案件紀錄表、臺中市政府警察局第六分局何安派出所、金融機構聯防機制通報單、報案三聯單、受理各類案件紀錄表（同上卷第161至171頁） 2 即起訴書犯罪事實二 、 ㈡  壬○○ 詐欺集團於108 年9 月23日22時10分許，佯裝為網路購物網站「衣芙購物」之人員致電予壬○○，佯稱因系統錯誤 ，導致重複刷了25筆， 需解除該設定，隨後該詐欺集團再度佯裝為中國信託銀行人員，致電壬○○，要求其前往自動櫃員機操作云云，致壬○○陷於錯誤，而依該詐欺集團成員指示，轉帳匯款至上開詐欺集團成員指定之右揭帳戶內。 108年9月23日22時時29分，匯款27,612元（起訴書誤載為22時45分許，應予更正） 兆豐銀行帳號000-00000000000號戶名：嚴惠美 甲○○ ， 由子○○駕駛自小客車搭載其前往提款） 108年9月23日22時時33分至34分許，接續提領： 20,005元 7,005元  【犯罪所得】540元（計算式：27010 ×2%=540） 台中市○○區○○路0段000號- 西屯郵局 ⒈證人即被害人壬○○於警詢中之證述（見中市警六分偵字第1090036822號警卷第173至176頁） ⒉車手提領款項及路口之監視器翻拍照片（同上卷第31至39頁） ⒊租用車牌號碼000-0000號自小客車及行駛路口之監視器翻拍照片（同上卷第41至47頁上） ⒋108年9月30日返還租車之監視器翻拍照片2張（同上卷第81頁） ⒌汽車出租單翻拍照片（同上卷第125 頁） ⒍被害人帳戶明細及車手提領時時間一覽表【兆豐銀行帳號000-00000000000號】（同上卷第129頁） ⒎嚴惠美之兆豐銀行帳號號交易明細、帳戶個資檢視（同上卷第131 至133 頁） ⒏壬○○匯款截圖（同上卷第177頁） ⒐壬○○與詐騙集團之通聯記錄（同上卷第179至181 頁） ⒑壬○○之銀行帳戶存摺封面影本（同上卷第183 頁） ⒒臺北市政府警察局內湖分局康樂派出所受理詐騙帳戶通報警示格式表、金融機構聯防機制通報單、報案三聯單、受理各類案件紀錄表（同上卷第187 至193頁） 3 即起訴書犯罪事實二 、 ㈢ 丁○○ 詐欺集團於108年9月26日17時30分許，佯裝為網路購物網站「衣芙購物」之人員致電予丁○○，佯稱其購物時誤訂了30筆訂單，需解除該設定，隨後該詐欺集團再度佯裝為信用卡中心人員，致電丁○○，要求其前往自動櫃員機操作云云，致丁○○陷於錯誤，而依該詐欺集團成員指示，轉帳匯款至上開詐欺集團成員指定之右揭帳戶內。 108年9月26日17時時59分、18時01分，接續匯款49,987元、49,985元（起訴書書誤載為17時30分及40分許，應予更正） 合作金庫銀行帳號000-0000000000號號 戶名：陳宜憶 甲○○ ， 由子○○駕駛自小客車搭載其前往提款 ①108年9月26日18時時03分至09分許 ，接續提領： 20,005元 1,005元 20,005元 20,005元 20,005元 5,005元 13,005元⑵ 【犯罪所得】1980元 (計算式：99035×2%=1980) 台中市○○區○○路0段00號- 何厝郵局 ⒈證人即被害人丁○○於警詢中之證述（見中市警六分偵字第1090036822號警卷第195至197頁） ⒉車手提領款項及路口之監視器翻拍照片（同上卷第49至59頁） ⒊租用車牌號碼000-0000號自小客車及行駛路口之監視器翻拍照片（同上卷第41至47頁上） ⒋108年9月30日返還租車之監視器翻拍照片2張（同上卷第81頁） ⒌汽車出租單翻拍照片（同上卷第125 頁） ⒍被害人帳戶明細及車手提領時間一覽表【合作金庫銀行帳號000-0000000000000 號】（同上卷第135頁） ⒎陳宜憶之合作金庫銀行帳號交易明細、帳戶個資檢視（同上卷第137、147頁） ⒏丁○○之中國信託銀行帳戶存摺封面及內頁交易明細影本（同上卷第199至201頁） ⒐內政部警政署反詐騙諮詢專線紀錄表、新北市政府警察局三峽分局鶯歌分駐所、金融機構聯防機制通報單、165 專線協請金融機構暫行圈存疑似詐欺款項通報單、受理各類案件紀錄表、報案三聯單（同上卷第203至205頁、第209至219頁） 4 即起訴書犯罪事實二 、 ㈣ 丙○○ 詐欺集團於108年9月26日18時49分許，佯裝為「雅聞」網拍之人員致電予丙○○ ，佯稱其設定錯誤須與銀行聯絡透過轉帳方式解除非應付款項，隨後該詐欺集團再度佯裝為台北富邦銀行人員致電丙○○，要求其在線上轉帳操作云云，致丙○○陷於錯誤，而依該詐欺集團成員指示，轉帳匯款至上開詐欺集團成員指定之右揭帳戶內。 108年9月26日18時時49分許匯款49,987元 玉山商業銀行帳號000-0000000000000號 戶名：陳宜憶 甲○○ ， 由子○○駕駛自小客車搭載其前往提款 108年9月26日18時時56分至57分許，接續提領： 20,005元 20,005元 10,005元  【犯罪所得】1000元 (計算式：49987×2%=1000)  ⒈證人即被害人丙○○於警詢中之證述（見中市警六分偵字第1090036822號警卷第221至225頁） ⒉車手提領款項及路口之監視器翻拍照片（同上卷第61至67頁） ⒊租用車牌號碼000-0000號自小客車及行駛路口之監視器翻拍照片（同上卷第41至47頁上） ⒋108年9月30日返還租車之監視器翻拍照片2張（同上卷第81頁） ⒌汽車出租單翻拍照片（同上卷第125 頁） ⒍被害人帳戶明細及車手提領時間一覽表【玉山銀行帳號000-000000000000號】（同上卷第141頁） ⒎陳宜憶之玉山銀行帳號交易明細、帳戶個資檢視（同上卷第143 至145 頁） ⒏轉帳畫面翻拍照片（同上卷第227 至231 頁） ⒐丙○○之台北富邦銀行帳戶存摺及內頁交易明細影本（同上卷第233至239頁） ⒑內政部警政署反詐騙諮詢專線紀錄表、新北市政府警察局永和分局新生派出所受理詐騙帳戶通報警示簡便格式表、金融機構聯防機制通報單、受理各類案件紀錄表、報案三聯單（同上卷第241至243頁、第251至261頁） 5 即起訴書犯罪事實二 、 ㈤ 庚○○ 詐欺集團於108 年9 月26日21時51分許 ，佯裝為「美廉社」人員致電予庚○○，佯稱其訂單出問題導致重複下訂，須與銀行聯絡，隨後該詐欺集團再度佯裝為台新銀行人員，致電庚○○，要求其至自動櫃員機操作云云，致庚○○陷於錯誤而依該詐欺集團成員指示，轉帳匯款至上開詐欺集團成員指定之右揭帳戶內。 108年9月26日21時時11分許匯款11,985 元 上海商業銀行帳號000-00000000000000號 戶名：陳宜臻 子○○ ， 與甲○○共同前往 108年9月26日23時時11分許，提領12,005元  【犯罪所得】240元 (計算式：11985×2%=240) 台中市○○區○○路0段00號- 何厝郵局 ⒈證人即被害人庚○○於警詢中之證述（見中市警六分偵字第1090036822號警卷第263至265頁） ⒉車手提領款項及路口之監視器翻拍照片（同上卷第67至69頁） ⒊被害人帳戶明細及車手提領時間一覽表【上海銀行帳號000-0000000000000 號】（同上卷第149頁) ⒋陳宜臻之上海銀行帳號交易明細 、個資檢視（同上卷第139、151 頁） ⒌自動櫃員機交易明細表（同上卷第269 頁） ⒍內政部警政署反詐騙諮詢專線紀錄表、桃園市政府警察局楊梅分局楊梅派出所受理各類案件紀錄表、報案三聯單（同上卷第277 至281 頁） 
附表一之110年度金訴字第193號（追加起訴部分）
編號 被 害 人 詐騙時間、 方式 匯款時間、金額 匯款之人頭帳戶 提款人 提款時間 、金額  提款  地點     證據清單 6 即追加起訴犯罪事實一 、㈠  高于捷 詐欺集團於108 年9 月26日20時58分許，佯裝為網路購物網站「伊芙購物」之人員致電予高于捷，佯稱將重複扣款，需解除該設定，隨後該詐欺集團再度佯裝中國信託商業銀行人員，致電高于捷，要求其透過網路銀行操作云云，致高于捷陷於錯誤，依該詐欺集團成員指示，轉帳匯款至上開詐欺集團成員指定之右揭帳戶內。 108年9月26日21時17分許，匯款49,987元 上海商業銀行帳號00000000000000號 子○○ 108年9月26日21時26分至27分許，接續提領： 20,005元 20,005元 10,005元  【犯罪所得】1000元 (計算式：49987×2%=1000)  台中市○區○○路路000○000號- 五權路郵局 1.證人即被害人高于捷於警詢中之證述（見110年度偵字第2982號卷第49至51頁） 2.內政部警政署偵辦刑事案件來函調閱警示帳戶交易明細查詢表（同上卷第47頁） 3.高雄市政府警察局湖內分局阿蓮分駐所受理詐騙帳戶通報警示簡便格式表（同上卷第55頁） 4.網路轉帳交易明細（同上卷第57頁） 5.車手提領款項之監視器翻拍照片：台中市○區○○路000○000號- 五權路郵局（同上卷第67頁上） 7 即追加起訴犯罪事實一、㈠  李佩容 詐欺集團於108 年9 月26日20時41分許，佯裝為中華郵政客服人員致電予李佩容，佯稱因網路購物時明細異常，須依其指示操作，否則帳戶會遭凍結，要求其前往自動櫃員機操作云云，致李佩容陷於錯誤，而依該詐欺集團成員指示，轉帳匯款至上開詐欺集團成員指定之右揭 108年9月26日21時47分許，匯款9,123 元 上海商業銀行帳號00000000000000號 子○○ 108年9月26日22時03分許，提領9,005  元  【犯罪所得】180元 (計算式：9005×2%=180) 台中市○區○○路路000 號- 健行路郵局 ⒈證人即被害人李佩容於警詢及偵查中之證述（見110年度偵字第2982號卷第59至61頁、第107至111頁） ⒉內政部警政署偵辦刑事案件來函調閱警示帳戶交易明細查詢表（同上卷第47頁） ⒊嘉義縣警察局水上分局太保分駐所受理詐騙帳戶通報警示簡便格式表（同上卷第63頁） ⒋自動櫃員機交易明細表、李佩容郵局存摺封面及內頁交易明細影本（同上卷第65頁） ⒌車手提領款項之監視器翻拍照片：台中市○區○○路000 號-健行郵局（同上卷第67頁下） 8 即追加起訴犯罪事實一 、㈡ 張琳 詐欺集團於108 年9 月27日16時52分許，佯裝為網路購物網站之人員致電予張琳，佯稱因員工疏失將其誤植為經銷商，致訂貨數量有異，要求其前往自動櫃員機操作云云，致張琳陷於錯誤，而依該詐欺集團成員指示，轉帳匯款至上開詐欺集團成員指定之右揭帳戶內。 109年9月27日18時12分許，匯款20,123元 中國信託商業銀行帳號000000000000號 戶名：陳奕豪 子○○ 109年9月27日18時19分許，接續提領： 20,000元 20,000元 11,000元   【犯罪所得】編號8、9為109年9月27日領取，犯罪所得2000元 台中市○○區○○路000號-全家便利超商台中朝貴店 ⒈證人即被害人張琳於警詢及偵查中之證述（見109年度偵字第37676號卷第28至30頁、第142、145 頁） ⒉台中市政府警察局第六分局永福派出所受理詐騙帳戶通報警示簡便格式表、報案三聯單（同上卷第77頁正反面） ⒊自動櫃員機交易明細表（同上卷第79頁） ⒋張琳之玉山銀行帳戶存摺封面及交易明細影本（同上卷第79頁反面） ⒌通聯記錄翻拍照片（同上卷第81頁） ⒍陳奕豪之中國信託商業銀行帳號000-000000000000號交易明細及開戶資料（同上卷第47至53頁） ⒎車手提領款項之監視器翻拍照片：台中市○○區○○路000 號- 全家便利超商台中朝貴店（同上卷第59至69頁、第73至75頁） 9 即追加起訴犯罪事實一 、㈡ 吳雙鳳 詐欺集團於108年9 月27日16時52分許 ，佯裝為網路購物網站之人員致電予吳雙鳳，佯稱因電腦出錯，將其加入VIP會員，倘其不加入會員則須扣款新臺幣3800元，隨後該詐欺集團再度佯裝郵局客服人員，致電吳雙鳳要求其前往自動櫃員機操作云云，致吳雙鳳陷於錯誤 ，而依該詐欺集團成員指示 ，以無摺存款之方式將款項存入上開詐欺集團成員指定之右揭帳戶內。 109年9月27日18時14分許，以無摺存款方式存入30,000元 中國信託商業銀行帳號000000000000號 戶名：陳奕豪 子○○ 109年9月27日18時19分許，接續提領： 20,000元 20,000元 11,000元  【犯罪所得】編號8、9為109年9月27日領取，犯罪所得2000元 台中市○○區○○路000號-全家便利超商台中朝貴店 ⒈證人即被害人吳雙鳳於警詢中之證述（見109年度偵字第37676 號卷第31至37頁） 2.內政部警政署反詐騙諮詢專線紀錄表、高雄市政府警察局湖內分局茄萣分駐所受理各類案件紀錄表、報案三聯單、受理詐騙帳戶通報警示簡便格式表、金融機構聯防機制通報單（同上卷第83至93頁、第101頁） 3.通聯記錄翻拍照片（同上卷第109 至111 頁） 4.吳雙鳳之郵局帳戶存摺封面及交易明細影本（同上卷第113 至115頁） 5.自動櫃員機交易明細表（同上卷第117頁） 6.陳奕豪之中國信託商業銀行帳號000-000000000000號交易明細及開戶資料（同上卷第47至53頁） 7.車手提領款項之監視器翻拍照片：台中市○○區○○路000 號- 全家便利超商台中朝貴店（同上卷第59至69頁、第73至75頁） ⒑ 即追加起訴犯罪事實一 、㈢ 王宇蓁 詐欺集團於109 年10月5 日16時07分許，佯裝為網路衣服賣家之人員致電予王宇蓁，佯稱因系統設定錯誤，會刷6期的費用，隨後該詐欺集團再度佯裝為中國信託商業銀行人員，致電王宇蓁，要求其透過手機的銀行APP操作云云，致王宇蓁陷於錯誤，而依該詐欺集團成員指示，轉帳匯款至上開詐欺集團成員指定之右揭帳戶內。 109年10月5 日16時44分許匯款33,123元 臺灣銀行帳號000000000000號戶名：劉龍發 子○○ 109年10月5日16時47至48分許 ，接續提領： 20,005元 13,005元  【犯罪所得】編號10、11為109年10月2日領取，犯罪所得2000元 台中市○○區○○路00○0號- 全家便利超商金勇店 ⒈證人即被害人王宇蓁於警詢及偵查中之證述（見110年度偵字第3702號卷第93至97頁、109年度偵字第37676號卷第159至161頁、第167 頁） ⒉臺中市政府警察局第六分局協和派出所受理刑事案件報案三聯單、受理各類案件紀錄表、受理詐騙帳戶通報警示簡便格式表（見110 年度偵字第3702號卷第101 至105 頁） ⒊網路轉帳交易明細（同上卷第107至109頁） ⒋通聯記錄翻拍照片（同上卷第111至113頁） ⒌臺灣銀行中和分行109 年11月12日中和營密字第10950010451號函，檢送劉龍發申辦帳號000000000000號開戶資料及交易明細（同上卷第143至155 頁） ⒍車手提領款項之監視器翻拍照片：台中市○○區○○路00○0號【全家超商金勇店】及台中市南屯區忠勇路與文山三街口（同上卷第157至173頁） ⒒ 即追加起訴犯罪事實一 、㈢ 周傳松 詐欺集團於109年10月5日17時07分許前之某時，佯裝為「 美惠購物網站」之人員致電予周傳松 ，佯稱其誤按到加入會員權限，取消權限資格需要新臺24,123元，要求其前往自動櫃員機操作云云，致周傳松陷於錯誤，而依該詐欺集團成員指示，轉帳匯款至上開詐欺集團成員指定之右揭帳戶內。 109年10月5 日17時07分許匯款24,123元 臺灣銀行帳號000000000000號戶名：劉龍發 子○○ 109年10月5日17時16至17分許，接續提領： 20,005元 4,005元  【犯罪所得】編號10、11為109年10月2日領取，犯罪所得2000元 台中市○○區○○路000 號- 全家便利超商新文山店 ⒈證人即被害人周傳松於警詢中之證述（見110年度偵字第3702號卷第135至137頁） ⒉彰化縣警察局田中分局田中派出所受理刑事案件報案三聯單、受理各類案件紀錄表、刑案紀錄表、受理詐騙帳戶通報警示簡便格式表、內政部警政署反詐騙諮詢專線紀錄表、受理詐騙帳戶通報警示簡便格式表（同上卷第123 至133 頁、第141 頁） ⒊自動櫃員機交易明細表（同上卷第139 頁） ⒋臺灣銀行中和分行109 年11月12日中和營密字第10950010451號函，檢送劉龍發申辦帳號000000000000號開戶資料及交易明細（同上卷第143至155 頁） ⒌車手提領款項之監視器翻拍照片：台中市○○區○○路000 號【全家超商文山店】及台中市南屯區忠勇路與文山三街口（同上卷第175 至187頁） 
【附表二】
編號 犯罪事實 主文欄 沒收 1 附表一編號1所示犯行 子○○犯三人以上共同詐欺取財罪，處有期徒刑壹年壹月。 未扣案之犯罪所得新臺幣陸百元沒收，於全部或一部不能沒收或不宜執行沒收時，追徵其價額。 2 附表一編號2所示犯行 子○○犯三人以上共同詐欺取財罪，處有期徒刑壹年壹月。 未扣案之犯罪所得新臺幣伍佰肆拾元沒收，於全部或一部不能沒收或不宜執行沒收時，追徵其價額。 3 附表一編號3所示犯行 子○○犯三人以上共同詐欺取財罪，處有期徒刑壹年貳月。 未扣案之犯罪所得新臺幣壹仟玖佰捌拾元沒收，於全部或一部不能沒收或不宜執行沒收時，追徵其價額。 4 附表一編號4所示犯行 子○○犯三人以上共同詐欺取財罪，處有期徒刑壹年壹月。 未扣案之犯罪所得新臺幣壹仟元沒收，於全部或一部不能沒收或不宜執行沒收時，追徵其價額。 5 附表一編號5所示犯行 子○○犯三人以上共同詐欺取財罪，處有期徒刑壹年壹月。 未扣案之犯罪所得新臺幣貳佰肆拾元沒收，於全部或一部不能沒收或不宜執行沒收時，追徵其價額。 6 附表一編號6所示犯行 子○○犯三人以上共同詐欺取財罪，處有期徒刑壹年壹月。 未扣案之犯罪所得新臺幣壹仟元沒收，於全部或一部不能沒收或不宜執行沒收時，追徵其價額。 7 附表一編號7所示犯行 子○○犯三人以上共同詐欺取財罪，處有期徒刑壹年。 未扣案之犯罪所得新臺幣壹佰捌拾元沒收，於全部或一部不能沒收或不宜執行沒收時，追徵其價額。 8 附表一編號8所示犯行 子○○犯三人以上共同詐欺取財罪，處有期徒刑壹年壹月。 扣案之IPHONE牌行動電話壹支（含門號：0000000000號SIM卡壹張）沒收；未扣案之犯罪所得新臺幣貳仟元沒收，於全部或一部不能沒收或不宜執行沒收時，追徵其價額。 9 附表一編號9所示犯行 子○○犯三人以上共同詐欺取財罪，處有期徒刑壹年壹月。  10 附表一編號10所示犯行 子○○犯三人以上共同詐欺取財罪，處有期徒刑壹年壹月。 扣案之IPHONE牌行動電話壹支（含門號：0000000000號SIM卡壹張）沒收；未扣案之犯罪所得新臺幣貳仟元沒收，於全部或一部不能沒收或不宜執行沒收時，追徵其價額。 11 附表一編號11所示犯行 子○○犯三人以上共同詐欺取財罪，處有期徒刑壹年壹月。  12 犯罪事實二、㈠ 子○○犯行使準偽造私文書罪，處有期徒刑參月，如易科罰金，以新臺幣壹仟元折算壹日。 扣案之IPHONE牌行動電話壹支（含門號：0000000000號SIM卡壹張）沒收；未扣案iRent自動租車系統APP內之電子汽車出租單內偽造之「劉晉華」署押貳枚，均沒收之。 
附錄論罪科刑法條
組織犯罪防制條例第3條
發起、主持、操縱或指揮犯罪組織者，處3年以上10年以下有期
徒刑，得併科新臺幣1億元以下罰金；參與者，處6月以上5年以
下有期徒刑，得併科新臺幣1千萬元以下罰金。但參與情節輕微
者，得減輕或免除其刑。具公務員或經選舉產生之公職人員之身
分，犯前項之罪者，加重其刑至二分之一。犯第1項之罪者，應
於刑之執行前，令入勞動場所，強制工作，其期間為3年。前項
之強制工作，準用刑法第90條第2項但書、第3項及第98條第2項
、第3項規定。以言語、舉動、文字或其他方法，明示或暗示其
為犯罪組織之成員，或與犯罪組織或其成員有關聯，而要求他人
為下列行為之一者，處3年以下有期徒刑，得併科新臺幣3百萬元
以下罰金：
一、出售財產、商業組織之出資或股份或放棄經營權。
二、配合辦理都市更新重建之處理程序。
三、購買商品或支付勞務報酬。四、履行債務或接受債務協商之
    內容。前項犯罪組織，不以現存者為必要。以第5項之行為
    ，使人行無義務之事或妨害其行使權利者，亦同。第 5 項
    、第 7 項之未遂犯罰之。洗錢防制法第14條有第二條各款
    所列洗錢行為者，處7年以下有期徒刑，併科新臺幣5百萬元
    以下罰金。前項之未遂犯罰之。前二項情形，不得科以超過
    其特定犯罪所定最重本刑之刑。
洗錢防制法第14條
有第二條各款所列洗錢行為者，處7年以下有期徒刑，併科新臺
幣5百萬元以下罰金。
前項之未遂犯罰之。
前二項情形，不得科以超過其特定犯罪所定最重本刑之刑。
中華民國刑法第339條之4
犯第339條詐欺罪而有下列情形之一者，處1年以上7年以下有期
徒刑，得併科1百萬元以下罰金：
一、冒用政府機關或公務員名義犯之。
二、三人以上共同犯之。
三、以廣播電視、電子通訊、網際網路或其他媒體等傳播工具，
    對公眾散布而犯之。
前項之未遂犯罰之。
中華民國刑法第210條
偽造、變造私文書，足以生損害於公眾或他人者，處5年以下有
期徒刑。
中華民國刑法第216條
行使第210條至第215條之文書者，依偽造、變造文書或登載不實
事項或使登載不實事項之規定處斷。
中華民國刑法第220條
在紙上或物品上之文字、符號、圖畫、照像，依習慣或特約，足
以為表示其用意之證明者，關於本章及本章以外各罪，以文書論
。
錄音、錄影或電磁紀錄，藉機器或電腦之處理所顯示之聲音、影
像或符號，足以為表示其用意之證明者，亦同。